【裁判字號】    92,訴,1931
【裁判日期】    920829
【裁判案由】    毒品危害防制條例
【裁判全文】
臺灣高雄地方法院刑事判決                        九十二年度訴字第一九三一號
    公  訴  人  臺灣高雄地方法院檢察署檢察官
    被      告  甲○○
右被告因違反毒品危害防制條例案件，經檢察官提起公訴（九十二年度毒偵字第二四
六八號），本院判決如左：
    主  文
甲○○施用第一級毒品，累犯，處有期徒刑捌月。
扣案之第一級毒品海洛因壹包（淨重零點零陸公克，包裝重零點貳貳公克）沒收銷燬
之。
    事  實
一、甲○○前因違反肅清煙毒條例案件，經台灣高等法院高雄分院於民國八十一年十
    一月二十六日以八十一年度上訴字第二四四九號駁回上訴確定，應執行有期徒刑
    三年二月，並於送監執行後，經假釋付保護管束；嗣因另違反肅清煙毒條例案件
    ，經本院於八十五年五月八日以八十五年度訴字第七九一號判處有期徒刑三年六
    月，並經台灣高等法院高雄分院於八十五年六月二十九日以八十五年度上訴字第
    一○五五號撤銷原判決，改判有期徒刑三年七月確定，且入監執行，而前次違反
    肅清煙毒條例案件則經撤銷假釋，接續執行。其後又於執行中，經假釋付保護管
    束，惟復經撤銷假釋，而再度入監執行，並於九十一年十一月九日因縮刑期滿而
    執行完畢。再甲○○復因施用毒品案件，經本院裁定送觀察、勒戒後，因認有繼
    續施用毒品之傾向，再經本院裁定令入戒治處所施以強制戒治，於戒治期滿後，
    由台灣高雄地方法院檢察署檢察官於九十年一月二十日以九十年度戒毒偵字第九
    五號為不起訴處分確定。詎甲○○猶不知悔改，竟於上開不起訴處分後之五年內
    即九十二年四月十九日下午五時許，在其高雄市鼓山區○○○路二二六號住處，
    以將海洛因摻入香菸內點燃後吸用之方式，施用第一級毒品海洛因。嗣為警於同
    日下午六時十分許，在高雄市○○區○○街一六三號前盤查，經採集其尿液送驗
    而查獲，並扣得第一級毒品海洛因乙包（淨重零點零六公克，包裝重零點二二公
    克）。
二、案經高雄市政府警察局鼓山分局報告臺灣高雄地方法院檢察署檢察官偵查起訴。
    理  由
一、訊據被告甲○○對於右開時、地之犯罪事實均坦承不諱，本院復審酌：
  (一)被告前因施用毒品案件，經本院裁定送觀察、勒戒後，因認有繼續施用毒品之傾
    向，再經本院裁定令入戒治處所施以強制戒治，於戒治期滿後，由台灣高雄地方
    法院檢察署檢察官於九十年一月二十日以九十年度戒毒偵字第九五號為不起訴處
    分確定之事實，有本院被告院內索引卡紀錄表、台灣高等法院被告全國前案紀錄
    表及刑案資料查註紀錄表各乙份在卷可按。是被告於涉本案之前，業已一犯施用
    毒品之罪甚明。
  (二)次查，經警於九十二年四月十九日採集被告之尿液送驗結果，係呈嗎啡陽性反應
    ，此有尿液送驗對照管制表、高雄市立凱旋醫院九十二年五月二日高市凱醫檢字
    第一○三○號煙毒尿液檢驗成績書各乙份附卷可稽。又海洛因施用入人體後水解
    還原成嗎啡，再循嗎啡之代謝方式排出體外，業據行政院衛生署藥物食品檢驗局
    七十三藥檢壹字第○三○二二一號函說明綦詳，且依醫學臨床實驗及根據英國藥
    學會出版Isolation and Indentification of Drugs乙書第二九三頁載明：海洛
    因經注射入人體後，在體內迅速水解成6Monoacety Imorphine，再緩緩繼續水解
    成嗎啡，然後再循嗎啡之代謝方式排出，同書第四三一至四三二頁並載有：嗎啡
    經注射入人體後，約百分之五十以上於八小時內自尿中排出，至二十四小時排出
    約百分之九十，但四十八小時後仍有微量可檢出等語。再者，上開尿液檢驗報告
    上載明係以ＧＣ／ＭＳ（即氣相層析質譜儀分析法）方法檢驗，而該方法之原理
    係檢品經氣化後，通過層析管分離純化，再將純化後之成分循序送入質譜儀做個
    別鑑定。因質譜儀所測定之圖譜，在化學上被公認具有指紋特性，故可據以完全
    判定該檢品係為何種化合物。職是，台北榮民總醫院即認為「若以氣相層析質譜
    儀（ＧＣ／ＭＳ）作藥物及其代謝產物之定性及定量分析，幾乎不會有偽陽性反
    應產生」，此經該院八十三年四月七日以八三北總內字第三○五九號函示明確。
    準此而論，被告之尿液經以氣相層析質譜儀分析法檢驗，既係呈嗎啡陽性反應，
    顯見被告應有在前揭犯罪時間施用第一級毒品海洛因之行為甚明。
  (三)此外，復有當場自被告處查獲之第一級毒品海洛因乙包扣案可稽，經送鑑定結果
    ，亦確係第一級毒品海洛因無訛（淨重零點零六公克，包裝重零點二二公克），
    此有法務部調查局九十二年五月二十八日編號000000000號鑑定通知書
    乙份在卷足憑，益見被告確有施用第一級毒品海洛因無疑。
  (四)綜上所述，被告於一犯施用毒品之罪後，確於前揭不起訴處分後之五年內，再為
    本件施用第一級毒品海洛因之犯行，本件事證即屬明確，被告之犯行應堪認定。
二、查海洛因係屬毒品危害防制條例第二條第二項第一款所規定之第一級毒品，核被
    告所為，係犯毒品危害防制條例第十條第一項施用第一級毒品罪。被告持有毒品
    ，復進而施用，其持有毒品之低度行為，為施用毒品之高度行為所吸收，不另論
    罪。又被告前因違反肅清煙毒條例案件，經台灣高等法院高雄分院於八十一年十
    一月二十六日以八十一年度上訴字第二四四九號駁回上訴確定，應執行有期徒刑
    三年二月，並於送監執行後，經假釋付保護管束；嗣因另違反肅清煙毒條例案件
    ，經本院於八十五年五月八日以八十五年度訴字第七九一號判處有期徒刑三年六
    月，並經台灣高等法院高雄分院於八十五年六月二十九日以八十五年度上訴字第
    一○五五號撤銷原判決，改判有期徒刑三年七月確定，且入監執行，而前次違反
    肅清煙毒條例案件則經撤銷假釋，接續執行。其後又於執行中，經假釋付保護管
    束，惟復經撤銷假釋，而再度入監執行，並於九十一年十一月九日因縮刑期滿而
    執行完畢之事實，有前揭前科資料在卷足憑，其受有期徒刑執行完畢，於五年以
    內再犯本件最重本刑為有期徒刑以上之罪，為累犯，應依刑法第四十七條之規定
    ，加重其刑。本院審酌被告業已一犯施用毒品，甫因戒治期滿而於九十年一月二
    十日經檢察官不起訴處分，竟於短期內再為本案犯行，顯然不思悔改，自制力亦
    屬不佳；惟另考量被告於本院審理時即能坦承犯行，且其施用毒品行為於本質上
    係屬自我戕害行為，並未對社會造成直接而過鉅之損害，反社會性之程度應屬較
    低等一切情狀，酌情量處如主文所示之刑。又扣案之海洛因乙包，既屬第一級毒
    品，爰依毒品危害防制條例第十八條第一項前段規定，併予宣告沒收銷燬之；至
    扣案之注射針筒乙支及注射液乙瓶，其上並未呈現海洛因及甲基安非他命陽性反
    應，此有高雄醫學大學附設中和紀念醫院編號九二○八─八六號、九二○八─八
    七號檢驗報告各乙份在卷可稽，被告復於本院審理時否認上開扣押物係供其施用
    毒品之用，本院自無從併予宣告沒收，特此敘明。
據上論斷，應依刑事訴訟法第二百九十九條第一項前段、毒品危害防制條例第十條第
一項、第十八條第一項前段，刑法第十一條、第四十七條，判決如主文。
本案經檢察官張啟祥到庭執行職務。
中      華      民      國    九十二    年八      月    二十九    日
                              臺灣高雄地方法院刑事第七庭
                                  法  官  陳信旗
右判決正本證明與原本無異。
如不服本判決，應於送達後十日內，向本院提出上訴狀。
                                  書記官  張家榮
中      華      民      國    九十二    年      八      月    二十九    日
附錄本判決論罪之法條：
毒品危害防制條例第十條第一項
    施用第一級毒品者，處六月以上五年以下有期徒刑。


司法院資訊處製作；財團法人民間司法改革基金會備份。
